---
title: "p2test"
author: "Junting Yang"
date: "2023-10-06"
output: html_document
---
## 2.1 load libraries

```{r message=FALSE, warning=FALSE}
library(rpart)
library(rpart.plot)
```



## 2.3 Load the main data

```{r}
youtubedata <- read.csv("Global YouTube Statistics.csv")
```

```{r}

# 创建分类模型
decision_tree_model <- rpart(Category ~ subscribers + video.views + uploads + 
                              video_views_rank + country_rank + channel_type_rank + 
                              video_views_for_the_last_30_days + lowest_monthly_earnings + 
                              highest_monthly_earnings + lowest_yearly_earnings + 
                              highest_yearly_earnings + subscribers_for_last_30_days + 
                              created_year + Gross.tertiary.education.enrollment.. + 
                              Population + Unemployment.rate + Urban_population + 
                              Latitude + Longitude, data = youtubedata)

# 绘制决策树
rpart.plot(decision_tree_model)

# Logistic Regression Classifier
# 创建分类模型
logistic_regression_model <- glm(Category ~ subscribers + video.views + uploads + 
                                   video_views_rank + country_rank + channel_type_rank + 
                                   video_views_for_the_last_30_days + lowest_monthly_earnings + 
                                   highest_monthly_earnings + lowest_yearly_earnings + 
                                   highest_yearly_earnings + subscribers_for_last_30_days + 
                                   created_year + Gross.tertiary.education.enrollment.. + 
                                   Population + Unemployment.rate + Urban_population + 
                                   Latitude + Longitude, data = youtubedata, family = "binomial")

# 打印模型摘要
summary(logistic_regression_model)

# Naïve Bayes Classifier
library(e1071)

# 创建分类模型
naive_bayes_model <- naiveBayes(Category ~ subscribers + video.views + uploads + 
                                video_views_rank + country_rank + channel_type_rank + 
                                video_views_for_the_last_30_days + lowest_monthly_earnings + 
                                highest_monthly_earnings + lowest_yearly_earnings + 
                                highest_yearly_earnings + subscribers_for_last_30_days + 
                                created_year + Gross.tertiary.education.enrollment.. + 
                                Population + Unemployment.rate + Urban_population + 
                                Latitude + Longitude, data = youtubedata)

# 打印模型摘要
print(naive_bayes_model)

# 聚类分析
library(cluster)

# 选择用于聚类的变量
cluster_data <- youtubedata[, c("subscribers", "video.views", "uploads", 
                                "video_views_rank", "country_rank", "channel_type_rank", 
                                "video_views_for_the_last_30_days", "lowest_monthly_earnings", 
                                "highest_monthly_earnings", "lowest_yearly_earnings", 
                                "highest_yearly_earnings", "subscribers_for_last_30_days", 
                                "created_year", "Gross.tertiary.education.enrollment..", 
                                "Population", "Unemployment.rate", "Urban_population", 
                                "Latitude", "Longitude")]

# 使用K均值聚类
kmeans_model <- kmeans(cluster_data, centers = 3)

# 打印聚类结果
print(kmeans_model)


